【裁判字號】    89,易,585
【裁判日期】    890630
【裁判案由】    竊盜
【裁判全文】
臺灣屏東地方法院刑事判決                          八十九年度易字第五八五號
    公  訴  人  臺灣屏東地方法院檢察署檢察官
    被      告  甲○○
右列被告因竊盜案件，經檢察官提起公訴（八十九年度偵字第一九四七號），本院判
決如左：
    主  文
甲○○竊盜，累犯，處有期徒刑伍月。
    事  實
一、甲○○有多次竊盜前科，最近一次於民國（下同）八十五年間曾因竊盜案件，經
    本院判處有期徒刑一年十月，同年十一月二十五日確定，八十六年一月二十日入
    監服刑，八十七年六月三日假釋出監，同年七月二十二日假釋期滿，猶不知檢束
    慎行，復意圖為自己不法之所有，於八十九年三月二十三日上午九時許，在屏東
    縣新園鄉○○村○○路七十一號前，見乙○○所有之腳踏車未上鎖，竟竊取該腳
    踏車，得手後供為已用，旋於同日十時十分許在屏東縣新園鄉○○村○○路為警
    查獲。
二、案經屏東縣警察局東港分局報請臺灣屏東地方法院檢察署檢察官偵查起訴。
    理  由
一、訊業據被告甲○○固坦承騎乘上開腳踏車遭警查獲不諱，惟矢口否認有任何竊盜
    犯行，辯稱：只是借用，並無偷竊之意思。經查：被害人乙○○所有上開腳踏車
    於八十九年三月二十三日上午九時許在屏東縣新園鄉○○村○○路七十一號失竊
    一節，業據被害人乙○○陳述在卷，雖被告在審理中辯稱並無偷竊之意圖，僅係
    借用代步而已，被害人與被告既無過節又不相識，衡情斷無攀誣之理，且有贓物
    領據附卷可證，被告犯行明確，應依法論科。
二、核被告甲○○所為，係犯刑法第三百二十條第一項之竊盜罪。被告於八十五年間
    曾因竊盜案件，經本院判處有期徒刑一年十月，同年十一月二十五日確定，八十
    六年一月二十日入監服刑，八十七年六月三日假釋出監，同年七月二十二日假釋
    期滿，有台灣高等法院被告全國前案紀錄表附卷可稽，五年內再犯有期徒刑以上
    刑之罪，為累犯，應依刑法第四十七條加重其刑。爰酌被告有多次竊盜前科、犯
    罪動機、目的、手段、所生之危害不大惟犯罪後猶飾詞狡辯態度不好等一切情狀
    ，量處如主文所示之刑。
據上論斷，應依刑事訴訟法第二百九十九條第一項前段、刑法第三百二十條第一項、
第四十七條、罰金罰鍰提高標準條例第一條前段，判決如主文。
本案經檢察官薛水生到庭執行職務。
中      華      民      國      八十九      年    六    月    三十      日
                                      臺灣屏東地方法院刑事第一庭
                                          審判長法  官  林 金 本
                                                法  官  蔡 憲 德
                                                法  官  何 清 富
右正本證明與原本無異。
對於本判決如有不服應於收受送達後十日內向本院提出上訴書狀上訴於台灣高等法院
高雄分院並按他造當事人之人數附具繕本。
                                                書記官  謝 天 祥
中    華    民    國     八十九      年      七      月       三      日
附錄本判決論罪法條：刑法第三百二十條第一項。


司法院資訊處製作；財團法人民間司法改革基金會備份。
